【裁判字號】    95,上訴,1029
【裁判日期】    950418
【裁判案由】    毒品危害防制條例
【裁判全文】
臺灣高等法院刑事判決                95年度上訴字第1029號
上  訴  人  臺灣板橋地方法院檢察署檢察官
被      告  甲○○
                    現另案羈押於臺灣臺北看守所
上列上訴人因被告毒品危害防制條例案件，不服臺灣板橋地方法
院94年度訴字第2492號，中華民國95年2月9日第一審判決（起訴
案號：臺灣板橋地方法院檢察署94年度毒偵字第4744號及移送併
案審理：臺灣板橋地方法院檢察署94年度毒偵字第1734號、238
號），提起上訴，本院判決如下：
    主  文
原判決撤銷。
甲○○連續施用第一級毒品，處有期徒刑拾壹月，扣案第一級毒
品海洛因共柒包（合計淨重零點玖壹公克）、殘渣袋壹只內之第
一級毒品海洛因（量微無法秤重）均沒收銷燬之，注射針筒拾貳
支、勺子壹支均沒收。
    事  實
一、甲○○前因施用毒品案件，經臺灣板橋地方法院以93年度毒
    聲字第1125號裁定令入戒治處所強制戒治一年，嗣認無繼續
    強制戒治之必要，於民國94年2月25日釋放出所，並於94年6
    月29日戒治期滿，經臺灣板橋地方法院檢察署檢察官於94年
    8月15日以94年度戒毒偵字第307號為不起訴處分確定。
二、甲○○基於施用第一級毒品之概括犯意，自94年7月間某日
    起至同年8月23日止，在臺北縣三重市○○街92號2樓，以針
    筒注射之方式連續施用第一級毒品海洛因。嗣分別於下述時
    地被查獲：
(一)、94年7月2日下午2時40分許，為警在臺北縣新莊市○○路150
    號查獲。
(二)、94年8月14日上午10時30分許，為警在臺北縣三重市○○街9
    2號2樓查獲，並扣得甲○○所有之海洛因六包（淨重0.81公
    克）、注射針筒十一支、勺子一支。
(三)、94年8月17日上午11時許，為警在上址查獲，並扣得甲○○
    所有之海洛因一包（淨重0.1公克）、注射針筒一支。
(四)、94年8月24日下午6時10分許，為警在臺北縣三重市○○路與
    大智街口查獲，並扣得甲○○所有之海洛因殘渣袋一只（內
    含量微無法秤重之海洛因）。
(五)、於94年10月8日20時許，在臺北縣新莊市○○路上公園廁所
    內，施用第一級毒品海洛因一次，嗣因竊盜案為警逮捕，經
    採尿送驗結果呈鴉片類陽性反應而查獲其涉有連續施用第一
    級毒品犯行（併案審理之臺灣板橋地方法院檢察署95年度毒
    偵字第1734號）。
(六)、94年12月17日19時0分因竊盜案被警查獲，製作筆錄訊問時
    發現手臂上有注射針痕，採尿送驗結果呈鴉片類陽性反應而
    查獲，在採尿前26小時內，在臺北縣新莊市○○路段施用第
    一級毒品海洛因一次（併案審理之臺灣板橋地方法院檢察署
    95年度毒偵字第2380號）。
二、案經臺北市政府警察局內湖分局報告臺灣板橋地方法院檢察
    署檢察官偵查起訴，及臺北縣政府警察局三重分局、臺北縣
    警察局新莊分局移送臺灣板橋地方法院檢察署檢察官併案審
    理。
    理  由
一、被告甲○○坦承上揭事實，且查：
(一)、本件認定事實所引用之本件卷內所有卷證資料（包含人證與
    文書證據、物證等證據），並無證據證明係公務員違背法定
    程序所取得，又本件被告以外之人於審判外之陳述，亦無刑
    事訴訟法第159條之1至之3所規定之不得作為證據之情形，
    且卷內之文書證據，亦無刑事訴訟法第159條之4之顯有不可
    信之情況與不得作為證據之情形，則依刑事訴訟法第159 條
    至159條之5之規定，本件認定事實所引用之本件卷證所有證
    據（包含人證與文書證據、物證等證據），均認為有證據能
    力，合先敘明。
(二)、被告於上揭時地為警查獲後所採集之尿液，經先後送臺灣檢
    驗科技股份有限公司以酵素免疫分析法及氣相層析質譜儀分
    析法檢驗，均呈鴉片類陽性反應，有上開公司濫用藥物尿液
    檢驗報告共六份在卷可考，復有如事實欄所述之扣案物品可
    資佐憑，而扣案如事實欄所述之白粉共七包，經送法務部調
    查局以化學呈色法及氣相層析質譜儀分析法檢驗，均含第一
    級毒品海洛因成分，淨重共0.91公克，此有該局鑑定通知書
    共二份存卷為憑，是被告之自白與事實相符。
(三)、按海洛因施用入人體後水解還原成嗎啡，再循嗎啡之代謝方
    式排出體外，業據行政院衛生署藥物食品檢驗局以73藥檢壹
    字第030221號函說明綦詳，且尿液中能否驗出嗎啡陽性反應
    ，與其投與量、投與途徑、採尿時間、個人體質及檢測方法
    之靈敏度有關，國外曾有文獻報導注射六毫克之海洛因鹽酸
    鹽，其代謝物嗎啡之平均可檢出時限約為26小時，亦經行政
    院衛生署藥物食品檢驗局於81年9月8日以（81）藥檢壹字第
    8114885號函釋明在案。
(四)、被告前因施用毒品案件，經臺灣板橋地方法院以93年度毒聲
    字第1125號裁定令入戒治處所強制戒治一年，嗣認無繼續強
    制戒治之必要，於94年2月25日釋放出所，並於94年6月29日
    戒治期滿，經臺灣板橋地方法院檢察署檢察官於94年8月15
    日以94年度戒毒偵字第307號為不起訴處分確定，此有臺灣
    高等法院被告前案紀錄表在卷可佐，其於強制戒治執行完畢
    釋放後，五年內再犯施用毒品之犯行已堪認定。
(五)、綜上，本件事證明確被告連續施用第一級毒品海洛因之犯行
    洵堪認定，應依法論科。
二、論罪科刑部分：
(一)、核被告甲○○所為，係違反毒品危害防制條例第10條第1項
    之施用第一級毒品罪；其持有第一級毒品海洛因之低度行為
    為施用之高度行為所吸收，不另論罪。被告先後多次施用海
    洛因之犯行，時間緊接，所犯係構成要件相同之罪名，顯係
    基於概括犯意反覆為之，應依連續犯規定論以一罪，並加重
    其刑。又臺灣板橋地方法院檢察署移送併案審理之94年度毒
    偵字第1734號、238號部分犯行，雖未據公訴人起訴，然本
    院認有連續犯裁判上一罪關係，且經檢察官移送併案審理，
    應為起訴效力所及，應併予審究。
(二)、原審予被告以論罪科刑固非無見，惟查，原判決未及審酌併
    案之臺灣板橋地方法院檢察署94年度毒偵字第1734號、238
    號部分犯行，容有未洽，是檢察官上訴意旨以此指摘原判決
    不當，尚非無理由，則原判決既有可議，自應將原判決予以
    撤銷改判。
(三)、爰審酌被告前有多次施用毒品之前科，經強制戒治後仍未戒
    斷，顯見自省能力薄弱，復徵其施用毒品之時間長短、次數
    多寡、情節輕重，及犯罪後尚能坦承犯行等一切情狀，量處
    有期徒刑拾壹月，扣案之第一級毒品海洛因共七包（合計淨
    重0.91公克），及殘渣袋一只內量微無法秤重之海洛因，依
    毒品危害防制條例第18條第1項前段規定沒收銷燬之；另扣
    案之注射針筒共十二支、勺子一支，為被告所有供施用毒品
    所用之物，業據其供承在卷，爰依刑法第38條第1項第2款宣
    告沒收。
據上論斷，應依刑事訴訟法第369條第1項前段、第364條、第299
條第1項前段，毒品危害防制條例第10條第1項、第18條第1項前
段，刑法第11條前段、第56條、第38條第1項第2款，判決如主文
。
本案經檢察官黃全祿到庭執行職務。
中    華    民    國    95    年    4    月    18    日
                  刑事第十二庭  審判長法  官  蔡永昌
                                      法  官  陳榮和
                                      法  官  施俊堯
以上正本證明與原本無異。
如不服本判決，應於收受送達後十日內向本院提出上訴書狀，其
未敘述上訴之理由者並得於提起上訴後十日內向本院補提理由書
（均須按他造當事人之人數附繕本）。
                                      書記官  陳彥蕖
中    華    民    國    95    年    4     月    18    日
附錄：本案論罪科刑法條全文
毒品危害防制條例第10條
施用第一級毒品者，處 6 月以上 5 年以下有期徒刑。
施用第二級毒品者，處 3 年以下有期徒刑。


司法院資訊處製作；財團法人民間司法改革基金會備份。
